distr/hunspell/affix/v.aff
# Дієслова 1 (абонувати - абоную)

#group v1

SFX 1 Y 607

SFX 1   ти      ть    [аеєиіїоуюя]ти  # рвати рвать

# МН (окрім Я, Ти, Він) для всіх закінчень, крім "йти" (йшов, йшла, йшло), та -сти
SFX 1   ти	ла	[^с]ти		#  абонувати  абонувала 	(Вона)
SFX 1   ти	ло	[^с]ти		#  абонувати  абонувало 	(Воно)
SFX 1   ти	ли	[^с]ти		#  абонувати  абонували	(Ми, Ви, Вони)
SFX 1   ти	в	[аеиіїоуя]ти		#  абонувати  абонував 	(Я, Ти, Він)
SFX 1   ти	вши	[аеиіїоуя]ти		#  абонувати  абонувавши

SFX 1   вати	ю	[ауюя]вати		#  абонувати  абоную 		(Я)
SFX 1   вати	єш	[ауюя]вати		#  абонувати  абонуєш 		(Ти)
SFX 1   вати	є	[ауюя]вати		#  абонувати  абонує 		(Він)
SFX 1   вати	ємо	[ауюя]вати		#  абонувати  абонуємо 	(Ми)
SFX 1   вати	єм	[ауюя]вати		#  абонувати  абонуєм 	(Ми)
SFX 1   вати	єте	[ауюя]вати		#  абонувати  абонуєте		(Ви)
SFX 1   вати	ють	[ауюя]вати		#  абонувати  абонують		(Вони)

SFX 1   вати	й	[ую]вати		#  абонувати  абонуй 		(Ти)
SFX 1   вати	ймо	[ую]вати		#  абонувати  абонуймо 	(Ми)
SFX 1   вати	йте	[ую]вати		#  абонувати  абонуйте 	(Ви)

SFX 1   ти	    й	[ая]вати		#  ставати  ставай 		(Ти)
SFX 1   ти	    ймо	[ая]вати		#  ставати  ставаймо 	(Ми)
SFX 1   ти	    йте	[ая]вати		#  ставати  ставайте 	(Ви)

SFX 1   ати 	у	[рз]вати		#  рвати  рву			(Я)
SFX 1   ати 	еш	[рз]вати		#  рвати  рвеш 		(Ти)
SFX 1   ати 	е	[рз]вати		#  рвати  рве			(Він)
SFX 1   ати 	емо	[рз]вати		#  рвати  рвемо		(Ми)
SFX 1   ати 	ем	[рз]вати		#  рвати  рвем		(Ми)
SFX 1   ати 	ете	[рз]вати		#  рвати  рвете		(Ви)
SFX 1   ати 	уть	[рз]вати		#  рвати  рвуть		(Вони)
SFX 1   ати 	и	[рз]вати		#  рвати  рви		(Ти)
SFX 1   ати 	імо	[рз]вати		#  рвати  рвімо 	(Ми)
SFX 1   ати 	ім	[рз]вати		#  рвати  рвім  	(Ми)
SFX 1   ати 	іть	[рз]вати		#  рвати  рвіть 	(Ви)

SFX 1   ати		еш	    [дн]ати		#  стогнати  стогнеш	(Ти)
SFX 1   ати		е	    [дн]ати		#  стогнати  стогне	(Він)
SFX 1   ати		емо	    [дн]ати		#  стогнати  стогнемо	(Ми)
SFX 1   ати		ем	    [дн]ати		#  стогнати  стогнем	(Ми)
SFX 1   ати		ете	    [дн]ати		#  стогнати  стогнете	(Ви)
SFX 1   ати		уть	    [дн]ати		#  стогнати  стогнуть	(Вони)

# Дієслова з закінченням -зати з чергуванням з/ж, г/ж (без чергування - гр. /v2)
SFX 1   .ати	жу	    [гз]ати		#  казати  кажу 	(Я)
SFX 1   .ати	жеш	    [гз]ати		#  казати  кажеш 	(Ти)
SFX 1   .ати	же	    [гз]ати		#  казати  каже 	(Він)
SFX 1   .ати	жемо	[гз]ати		#  казати  кажемо 	(Ми)
SFX 1   .ати	жем	    [гз]ати		#  казати  кажем 	(Ми)
SFX 1   .ати	жете	[гз]ати		#  казати  кажете 	(Ви)
SFX 1   .ати	жуть	[гз]ати		#  казати  кажуть 	(Вони)

# варіанти закінчень: -жи (д.ф. зв'яжи), -ж (різати, зарізати - ріж)
SFX 1   зати	ж	    ізати		#  різати  ріж 		(Ти)
SFX 1   зати	ж	    мазати		#  мазати  маж 		(Ти)
SFX 1   зати	жи	    казати		#  казати  кажи 		(Ти)
SFX 1   .ати	жи	    [еиуя][гз]ати		#  лизати  лижи 	(Ти)
SFX 1   зати	жмо	    ізати		#  відрізати  відріжмо		(Ми)
SFX 1   зати	жмо	    мазати		#  мазати  мажмо		(Ми)
SFX 1   зати	жімо	казати		#  казати  кажімо 		(Ми)
SFX 1   зати	жім	    казати		#  казати  кажім 		(Ми)
SFX 1   .ати	жімо	[еиуя][гз]ати		#  лизати  лижімо 	(Ми)
SFX 1   .ати	жім	    [еиуя][гз]ати		#  лизати  лижім 	(Ми)
SFX 1   зати	жте	    ізати		#  відрізати  відріжте		(Ви)
SFX 1   зати	жте	    мазати		#  мазати  мажте		(Ви)
SFX 1   зати	жіть	казати		#  казати  кажіть 		(Ви)
SFX 1   .ати	жіть	[еиуя][гз]ати		#  лизати  лижіть 	(Ви)

# винят.: жати (I) - жму (гр v3), жати (II) - жну (v6)
# винят.: (за)(і)ржати  в гр. v4
SFX 1   ати		у	[днжщ]ати	#  блищати  блищу	(Я)
SFX 1   ати		иш	[жщ]ати		#  блищати  блищиш	(Ти)
SFX 1   ати		ить	[жщ]ати		#  блищати  блищить	(Він)
SFX 1   ати		имо	[жщ]ати		#  блищати  блищимо	(Ми)
SFX 1   ати		им	[жщ]ати		#  блищати  блищим	(Ми)
SFX 1   ати		ите	[жщ]ати		#  блищати  блищите	(Ви)
SFX 1   ати		ать	[жщ]ати		#  блищати  блищать	(Вони)
SFX 1   ати	    и	[днжщ]ати	#  блищати  блищи	(Ти)

SFX 1   ати	    імо	[днжщ]ати	#  блищати  блищімо	(Ми)
SFX 1   ати	    ім	[днжщ]ати	#  блищати  блищім	(Ми)
SFX 1   ати	    іть	[джщн]ати	#  блищати  блищіть	(Ви)

SFX 1   ати		у	[^ао]чати	#  деренчати  деренчу	(Я)
SFX 1   ати		иш	[^оа]чати	#  бряжчати  бряжчиш	(Ти)
SFX 1   ати		ить	[^оа]чати	#  бряжчати  бряжчить	(Він)
SFX 1   ати	    имо	[^оа]чати	#  бряжчати  бряжчимо	(Ми)
SFX 1   ати	    им	[^оа]чати	#  бряжчати  бряжчим	(Ми)
SFX 1   ати	    ите	[^оа]чати	#  бряжчати  бряжчиш	(Ви)
SFX 1   ати	    ать	[^ао]чати	#  бряжчати  бряжчать	(Вони)
SFX 1   ати	    и	[^аво]чати	#  деренчати  деренчи	(Ти)

SFX 1   ати		ну	    [ао]чати	#  зачати  зачну 	(Я)
SFX 1   ати		неш	    [ао]чати	#  зачати  зачнеш 	(Ти)
SFX 1   ати		не	    [ао]чати	#  зачати  зачне 	(Він)
SFX 1   ати		немо	[ао]чати	#  зачати  зачнемо 	(Ми)
SFX 1   ати		нем	    [ао]чати	#  зачати  зачнем 	(Ми)
SFX 1   ати		нете	[ао]чати	#  зачати  зачнете 	(Ви)
SFX 1   ати	    нуть	[ао]чати	#  зачати  зачнуть 	(Вони)
SFX 1   ати	    ни	    [ао]чати	#  зачати  зачни 	(Ти)

SFX 1   ати	    німо	[ао]чати	#  зачати  зачнімо 	(Ми)
SFX 1   ати	    нім	    [ао]чати	#  зачати  зачнім 	(Ми)
SFX 1   ати	    імо	    [^аво]чати	#  бряжчати  бряжчімо	(Ми)
SFX 1   ати	    ім	    [^аво]чати	#  бряжчати  бряжчім	(Ми)
SFX 1   ати	    ніть	[ао]чати	#  зачати  зачніть	(Ви)
SFX 1   ати	    іть	    [^аво]чати	#  бряжчати  бряжчіть	(Ви)

SFX 1   .ати	чу	    [^с][кт]ати	#  шептати  шепчу 	(Я)
SFX 1   .ати	чеш	    [^с][кт]ати	#  шептати  шепчеш 	(Ти)
SFX 1   .ати	че	    [^с][кт]ати	#  шептати  шепче 	(Він)
SFX 1   .ати	чемо	[^с][кт]ати	#  шептати  шепчемо 	(Ми)
SFX 1   .ати	чем	    [^с][кт]ати	#  шептати  шепчем 	(Ми)
SFX 1   .ати	чете	[^с][кт]ати	#  шептати  шепчете 	(Ви)
SFX 1   .ати	чуть	[^с][кт]ати	#  шептати  шепчуть 	(Вони)

SFX 1   тати	чи	    [^с]тати	#  шептати  шепчи 	(Ти)
SFX 1   тати	чімо	[^с]тати	#  шептати  шепчімо 	(Ми)
SFX 1   тати	чім	    [^с]тати	#  шептати  шепчім 	(Ми)

SFX 1   кати	ч	    лакати		#  плакати  плач 	(Ти)
SFX 1   кати	чи	    какати		#  скакати  скачи 	(Ти)
SFX 1   кати	чи	    ткати		#  ткати  тчи	 	(Ти)
SFX 1   кати	ч	    икати		#  кликати  клич 	(Ти)
SFX 1   кати	чмо	    лакати		#  плакати  плачмо 	(Ми)
SFX 1   кати	чімо	какати		#  ткати  тчімо 	(Ми)
SFX 1   кати	чім	    какати		#  ткати  тчім   	(Ми)
SFX 1   кати	чімо	ткати		#  ткати  тчімо 	(Ми)
SFX 1   кати	чім	    ткати		#  ткати  тчім   	(Ми)
SFX 1   кати	чте	    лакати		#  плакати  плачте 	(Ви)
SFX 1   кати	чіть	какати		#  скакати  скачіть 	(Ви)
SFX 1   кати	чіть	ткати		#  ткати  тчіть 	(Ви)

SFX 1   .ати	шу	    [сх]ати		#  писати  пишу	        (Я)
SFX 1   .ати	шеш	    [сх]ати		#  писати  пишеш	(Ти)
SFX 1   .ати	ше	    [сх]ати		#  писати  пише	        (Він)
SFX 1   .ати	шемо	[сх]ати		#  писати  пишемо	(Ми)
SFX 1   .ати	шем 	[сх]ати		#  писати  пишем	(Ми)
SFX 1   .ати	шете	[сх]ати		#  писати  пишете	(Ви)
SFX 1   .ати	шуть	[сх]ати		#  писати  пишуть	(Вони)

SFX 1   сати	ши	    сати		#  писати  пиши	        (Ти)
SFX 1   хати	ши	    [^и]хати	#  брехати  бреши	(Ти)
SFX 1   хати	ши	    [^д]ихати	#  колихати  колиши	(Ти)
SFX 1   хати	ш	    дихати		#  дихати  диш	(Ти)

SFX 1   сати	шімо	сати		#  писати  пишімо	(Ми)
SFX 1   сати	шім	    сати		#  писати  пишім	(Ми)
SFX 1   хати	шімо	[^и]хати	#  брехаати  брешімо	(Ми)
SFX 1   хати	шім	    [^и]хати	#  брехати  брешім	(Ми)
SFX 1   хати	шімо	[^д]ихати	#  колихати  колишімо	(Ми)
SFX 1   хати	шім	    [^д]ихати	#  колихати  колишім	(Ми)
SFX 1   хати	шмо	    дихати		#  дихати  дишмо	(Ми)
SFX 1   кати	чмо	    икати		#  кликати  кличмо 	(Ми)

SFX 1   тати	чіть	[^с]тати	#  шептати  шепчіть 	(Ви)
SFX 1   сати	шіть	сати		#  писати  пишіть	(Ви)
SFX 1   хати	шіть	[^и]хати	#  брехати  брешіть	(Ви)
SFX 1   хати	шіть	[^д]ихати	#  колихати  колишіть	(Ви)
SFX 1   хати	ште	    дихати		#  дихати  диште	(Ви)
SFX 1   кати	чте	    [^ста]кати	#  плакати  плачте 	(Ви)

SFX 1   с.ати	щу	    с[кт]ати		#  свистати  свищу	(Я)
SFX 1   с.ати	щеш	    с[кт]ати		#  свистати  свищеш	(Ти)
SFX 1   с.ати	ще	    с[кт]ати		#  свистати  свище	(Він)
SFX 1   с.ати	щемо	с[кт]ати		#  свистати  свищемо	(Ми)
SFX 1   с.ати	щем	    с[кт]ати		#  свистати  свищем	(Ми)
SFX 1   с.ати	щете	с[кт]ати		#  свистати  свищете	(Ви)
SFX 1   с.ати	щуть	с[кт]ати		#  свистати  свищуть	(Вони)
SFX 1   с.ати	щи	    с[кт]ати		#  свистати  свищи	(Ти)
SFX 1   с.ати	щімо	с[кт]ати		#  плескати  плещімо 	(Ми)
SFX 1   с.ати	щім	    с[кт]ати		#  плескати  плещім 	(Ми)
SFX 1   с.ати	щіть	с[кт]ати		#  свистати  свищіть	(Ви)

SFX 1   слати	шлю	    слати		#  послати  пошлю 	(Я)
SFX 1   слати	шлеш	слати		#  послати  пошлеш 	(Ти)
SFX 1   слати	шле	    слати		#  послати  пошле 	(Він)
SFX 1   слати	шлемо	слати		#  послати  пошлемо 	(Ми)
SFX 1   слати	шлем	слати		#  послати  пошлем 	(Ми)
SFX 1   слати	шлете	слати		#  послати  пошлете 	(Ви)
SFX 1   слати	шлють	слати		#  послати  пошлють	(Вони)
SFX 1   слати	шли	    слати		#  послати  пошли 	(Ти)
SFX 1   слати	шлімо	слати		#  послати  пошлімо 	(Ми)
SFX 1   слати	шлім	слати		#  послати  пошлім 	(Ми)
SFX 1   слати	шліть	слати		#  послати  пошліть 	(Ви)

SFX 1   ати		лю	    пати		#  сипати  сиплю 	(Я)
SFX 1   ати		леш	    [еи]пати	#  сипати  сиплеш 	(Ти)
SFX 1   ати		ле	    [еи]пати	#  сипати  сипле 	(Він)
SFX 1   ати		лемо	[еи]пати	#  сипати  сиплемо 	(Ми)
SFX 1   ати		лем	    [еи]пати	#  сипати  сиплем 	(Ми)
SFX 1   ати		лете	[еи]пати	#  сипати  сиплете 	(Ви)
SFX 1   ати		лють	[еи]пати	#  сипати  сиплють 	(Вони)
SFX 1   ати	    0	    ипати	    #  сипати  сип 	        (Ти)
SFX 1   ати	    мо	    ипати		#  сипати  сипмо 	(Ми)
SFX 1   ати	    те	    ипати		#  сипати  сипте 	(Ви)

SFX 1   ати		иш	    спати		#  спати  спиш 	        (Ти)
SFX 1   ати		ить	    спати		#  спати  спить 	(Він)
SFX 1   ати		имо	    спати		#  спати  спимо 	(Ми)
SFX 1   ати		им	    спати		#  спати  спим 	(Ми)
SFX 1   ати		ите	    спати		#  спати  спите 	(Ви)
SFX 1   ати		лять	спати	    #  спати  сплять 	(Вони)
SFX 1   ати	    и	    спати		#  спати  спи 	        (Ти)
SFX 1   ати	    імо	    спати		#  спати  спімо 	(Ми)
SFX 1   ати	    ім	    спати		#  спати  спім   	(Ми)
SFX 1   ати	    іть	    спати		#  спати  спіть 	(Ви)

SFX 1   ати		ю   	орати		#  орати  орю	 	(Я)
SFX 1   ати		еш  	орати		#  орати  ореш	 	(Ти)
SFX 1   ати		е   	орати		#  орати  оре	 	(Він)
SFX 1   ати		емо 	орати		#  орати  оремо 	(Ми)
SFX 1   ати		ем  	орати		#  орати  орем 	(Ми)
SFX 1   ати		ете 	орати		#  орати  орете 	(Ви)
SFX 1   ати		ють 	орати		#  орати  орють 	(Вони)
SFX 1   ати	    и   	орати		#  орати  ори	 	(Ти)
SFX 1   ати	    імо	    орати		#  орати  орімо 	(Ми)
SFX 1   ати	    ім  	орати		#  орати  орім   	(Ми)
SFX 1   ати	    іть 	орати		#  орати  оріть 	(Ви)

SFX 1   рати	еру		[бдп]рати	#  брати  беру	 	(Я)
SFX 1   рати	ере		[бдп]рати	#  брати  бере	 	(Він)
SFX 1   рати	ереш	[бдп]рати	#  брати  береш (Ти)
SFX 1   рати	еремо	[бдп]рати	#  брати  беремо 	(Ми)
SFX 1   рати	ерем	[бдп]рати	#  брати  берем 	(Ми)
SFX 1   рати	ерете	[бдп]рати	#  брати  берете 	(Ви)
SFX 1   рати	еруть	[бдп]рати	#  брати  беруть 	(Вони)

SFX 1   рати	ери		[бдп]рати	#  брати  бери	 	(Ти)
SFX 1   рати	ерімо	[бдп]рати	#  брати  берімо 	(Ми)
SFX 1   рати	ерім	[бдп]рати	#  брати  берім 	(Ми)
SFX 1   рати	еріть	[бдп]рати	#  брати  беріть 	(Ви)



# (-ити не повинно бути в корені - інакше див. гр. /v2 - пити, бити...) 
SFX 1   ити	    жу	    [^з]дити	#  входити  входжу		(Я)
SFX 1   здити	жджу	здити		#  їздити  їжджу		(Я)
SFX 1   зити	жу	    зити		#  возити  вожу		        (Я)
SFX 1   ити	    у	    [жчшщ]ити	#  бентежити  бентежу 		(Я)
SFX 1   сити	шу	    сити		#  місити  мішу 		(Я)
SFX 1   тити	чу	    [^с]тити	#  тратити  трачу 		(Я)
SFX 1   стити	щу	    стити		#  мостити  мощу 		(Я)
SFX 1   ити	    лю	    [бвмпф]ити	#  вимовити  вимовлю		(Я)
SFX 1   ити	    ю	    [лнр]ити	#  творити  творю		(Я)
SFX 1   ти	    ш	    ити		    #  бентежити  бентежиш 	        (Ти)
SFX 1   и	    ь	    ити		    #  бентежити  бентежить 	(Він)
SFX 1   ти	    мо	    ити		    #  бентежити  бентежимо 	(Ми)
SFX 1   ти	    м	    ити		    #  бентежити  бентежим 	(Ми)
SFX 1   ити	    ите	    ити		    #  бентежити  бентежите 	(Ви)
SFX 1   ити	    ать	    [жчшщ]ити	#  бентежити  бентежать 	(Вони)
